臺灣高等法院刑事判決　　　　　　　　 94年度上易字第194號
上　訴　人　臺灣板橋地方法院檢察署檢察官
被　　　告　戊○○○○ ○○○○○○○　（
　　　　　　　　　　統一編號（
被　　　告　申○○○○ 　（
　　　　　　　　　　統一編號（
上列上訴人因詐欺案件，不服臺灣板橋地方法院93年度易字第
958號，中華民國93年12月14日第一審判決（起訴案號：臺灣板
橋地方法院檢察署93年度偵字第11612號），提起上訴，本院判
決如下：
    主  文
原判決撤銷。
戊○○○○ ○○○○○○○、申○○○○共同連續意圖為自己不法之所有，以詐術
使人將本人之物交付，戊○○○○ ○○○○○○○處有期徒刑拾月，申○○○○處
有期徒刑壹年。並均於刑之執行完畢或赦免後，驅逐出境。扣案
之點鈔機貳台、帳冊柒拾張、收據陸本、匯款收據貳佰陸拾貳張
、空白匯款收據拾伍本、收取代辦匯款每日結報表柒拾貳張，均
沒收之。
    事  實
一、戊○○○○ ○○○○○○○、申○○○○係兄弟，均為印尼籍人，申○○○○於民
    國（下同）91年2月21日以求學名義來臺，戊○○○○ ○○○○○○○則
    於同年3月13日以探親名義來臺，渠二人共同基於意圖為自
    己不法所有之概括犯意聯絡，自93年5月31日起，至同年7月
    3日止，在申○○○○化名為IWAN所經營、位於臺北市○○○路3
    號臺北車站2樓商場之「I.B.E EXPRESS」店面內，向如附表
    所示之被害人NAFIAH等48人誆稱，以每次酌收代辦費新臺幣
    （下同）250元至300元為代價，可為渠等代為前往銀行辦理
    匯款至渠等指定之印尼存款帳戶內，以此詐術，致如附表所
    示之被害人NAFIAH等48人陷於錯誤，誤信戊○○○○ ○○○○○○○及
    申○○○○將依承諾為渠等辦理匯款事務，因而分別交付如附表
    所示金額之款項給申○○○○、戊○○○○ ○○○○○○○或受申○○○○所聘僱
    之不知情印尼籍成年女子AINING（中文姓名：鍾愛寧）或IN
    DRASARI DONNA（中文姓名：許瓊月）（AINING及INDRASARI
    DONNA收款後，均轉交給申○○○○或戊○○○○ ○○○○○○○；戊○○○○○○○○○○○收款後，亦均轉交給申○○○○），總計詐得261萬4700 元，
    均由申○○○○花用一空。嗣因如附表所示之被害人NAFIAH 等48
    人察覺戊○○○○ ○○○○○○○及申○○○○並未依約完成匯款事務，分別
    前往警局提出告訴，經警於93年7月16日18時許，在渠二人
    機2台、帳冊70張、收據6本、「I.B.E EXPRESS」匯款收據
    262張、空白匯款收據15本、收取代辦匯款每日結報表72張
    等物。
二、案經如附表所示之被害人NAFIAH等48人分別訴由內政部警政
    署外事警官隊、臺北市政府警察局中正第一分局移送臺灣板
    橋地方法院檢察署檢察官偵查起訴。原審於審理期日進行中
    ，被告二人就被訴事實均為有罪之陳述，經告知簡式審判程
    序之旨，並聽取當事人意見後，經合議庭裁定進行簡式審判
    程序。
    理  由
一、上揭犯罪事實，業據被告戊○○○○ ○○○○○○○及申○○○○於原審及本
    院審理時供承不諱（詳見原審卷第85至89頁，本院卷第44頁
    ），核與告訴人NAFIAH（詳見偵字第11612號卷第21至25頁
    ）、ZUK乙○ ○○H（同上偵卷第26至28頁）、午○○○○○（詳見偵
    字第12539號卷第101至103頁）、SETYO INES（詳見偵字第1
    1612號卷第29至33頁）、NIA（同上偵卷第34至37頁）、YUL
    I甲○○ MARDI（同上偵卷第39至42頁）、SUNARMIARJ OJEMAK
    IR（同上偵卷第44至47頁）、地○○○（同上偵卷第48 至51頁
    ）、FITRIANI YOGI（同上偵卷第52至55頁）、亥○○○○ ○○○○○○○○○○○○○○（同上偵卷第57至59頁）、辰○○○ ○○○○○○○ （同
    上偵卷第60至62頁）、癸○○○○○○○ ○○○○ ○○○（同上偵卷第63
    至66頁）、DI甲○○（同上偵卷第67至70頁）、庚○○○○○○○○○○○○
    （同上偵卷第72至77頁）、未○○○○○○（詳見偵字第12539 號
    卷122至124頁）、子○○○○ ○○○○○○○○（同上偵卷第138至141頁
    ）、YULI甲○○（同上偵卷第87至90頁）、WASIYANISRIMULIYA
    TIARI（同上偵卷第21至27頁）、乙○○○（同上偵卷第150至15
    3頁）、ERIN（同上偵卷第162至164頁）、戌○○○ ○ ○○○○○○○○○（同上偵卷第62至64頁）、天○○○○ ○○○○(SURAMI)（同上偵
    卷第47至50頁）、HANDAYANI TITI（同上偵卷第43至44頁）
    、KALIMAH SITI（同上偵卷第98至100頁）、己○○○○○○KHOTIM
    AH（同上偵卷第110至112頁）、丁○○○○○ ○○○○○○○（同上偵卷
    第119至121頁）、ASIYAH SITI（同上偵卷第154至157頁）
    、ROHA ETI ET（同上偵卷第81至84頁）、卯○○○○○○○ ○○○○○
    （同上偵卷第30至32頁）、ANI EKAWATI（同上偵卷第33頁
    ）、SUYATI（同上偵卷第37至39頁）、JAMILAH（同上偵卷
    第40至42頁）、寅○○○○○○ ○○○○（同上偵卷第53至55頁）、
    酉○○ ○○○○○（同上偵卷第56至58頁）、巳○○ ○○○○○○（同上偵
    卷第59至61頁）、宇○○（同上偵卷第70至72頁）、YUNIAA
    NTI（同上偵卷第74至75頁）、SUPARMI NURLIA（同上偵卷
    第76至78頁）、丙○○○○○○○○○（同上偵卷第79至81頁）、丑○○○○○（同上偵卷第104至106頁）、KARIMAH（同上偵卷第113至
    115頁）、辛○○○○○○○○ ○○○ ○○○○（同上偵卷第116至118 頁）
    、CARSINIH（同上偵卷第126至128頁）、MARYATI SRI （同
    上偵卷第129至133頁）、HARIYANTI SLAMET（同上偵卷第14
    7至149頁）、PURWI ANI（同上偵卷第159至160頁）、壬○○○○○○ ○○○（詳見內政部警政署外事警官隊刑案偵查卷第135至
    138頁）、YULIY ANTI（詳見內政部警政署外事警官隊函送
    之調查卷第22至24頁）等人分別於警詢時，及告訴人酉○○○○○○○於檢察官偵訊時所指訴之情節相符（詳見偵字第11612 號
    卷第214至215頁），且有證人INDRASARIDONNA於檢察官偵訊
    時（同上偵卷第220至221頁）、AINING於原審審理時（詳見
    原審卷第75至84頁）之證述可稽。復有點鈔機2台、帳冊70
    張、收據6本、「I.B.EEXPRESS」匯款收據262張、空白匯款
    收據15本、收取代辦匯款每日結報表72張等扣案可資佐證。
    此外，復有告訴人NAFIAH等人之居留證、
    ，及匯款收據影本56紙（收據編號如附表所示，以上書證附
    於內政部警政署外事警官隊函送之調查卷第57至104頁）、
    被告申○○○○化名為IWAN經營「I.B.E EXPRESS」之名片影本1
    紙（附於偵字第11612號卷第83頁）、外僑居留查詢資料2件
    （同上偵卷第19、105頁）等在卷足憑，足認被告戊○○○○○○○○○○○、申○○○○之自白均與事實相符。本案事證明確，被告二人
    之犯行堪以認定，應依法論科。
二、核被告戊○○○○ ○○○○○○○、申○○○○所為，係犯刑法第339條第1項
    之詐欺取財罪。被告2人間就前開犯行，有犯意之聯絡及行
    為之分擔，均為共同正犯。渠等先後實施多次詐欺取財犯行
    ，時間緊接，手法相同，均觸犯構成要件相同之罪，顯係基
    於概括犯意反覆為之，為連續犯，應依刑法第56條規定論以
    一罪，並加重其刑。原審論處被告戊○○○○ ○○○○○○○、申○○○○罪
    刑，原非無見。惟查：本案受害人數多達48人，雖被告已與
    如附表編號2、11、18、20、22、23、27、28、30、36、38
    、39、41、43、45所示之被害人共15人達成和解，有和解同
    意書影本15件附卷可稽（詳見偵字第11612號卷第199頁、第
    228至232頁、第234至242頁），然觀此和解之15人所受詐害
    之金額，較之未和解之其餘被害人，其金額均屬少數，對於
    其餘受詐害金額較多之被害人，被告2人卻均置之不理，顯
    無全力彌補其犯罪損害之悔意，檢察官循告訴人之聲請，上
    訴指摘原判決之不當，為有理由，應由本院將原判決撤銷，
    另為適法判決。爰審酌被告2人明知告訴人NAFIAH等人均係
    自己國家同胞，離鄉背景來臺工作，辛苦賺得薪資亟需匯款
    回鄉，竟忍心設詞詐騙，被害人數高達48人，詐騙金額高達
    260餘萬，惡性殊屬非輕，兼衡渠二人犯罪之動機、目的、
    手段、參與犯罪之程度，及犯罪所得係供被告申○○○○個人花
    用等一切情狀，分別量處如主文所示之刑，以昭炯戒。扣案
    之點鈔機2台、帳冊70張、收據6本、「I.B.E EXPRESS」匯
    款收據262張、空白匯款收據15本、收取代辦匯款每日結報
    表72張等物，均係在被告2人之住處起出，衡情為被告2人所
    有，供渠等犯罪所用或犯罪預備之物，爰依刑法第38條第1
    項第2款規定宣告沒收之。至本件查獲時，另扣得之存摺5本
    、臺灣銀行匯出款單42張等物，尚無事證足認與本件詐欺犯
    罪有何關連，爰不於本案諭知沒收。末按，被告戊○○○○ ○○○○○○○、申○○○○均為外國人，渠等受本件有期徒刑以上刑之宣告
    ，爰依刑法第95條規定，併諭知應於刑之執行完畢或赦免後
    ，驅逐出境。
據上論斷，應依刑事訴訟法第369條第1項前段、第364條、第299
條第1項前段，刑法第28條、第56條、第339條第1項、第38條第1
項第2款、第95條，罰金罰鍰提高標準條例第1條前段，判決如主
文。
本案經檢察官陳玉珍到庭執行職務。
中　　華　　民　　國　　94　　年　　4 　　月　　28　　日
　　　　　　　  刑事第12庭  審判長法　官  李文成
　　　　　　　　　　　　　　　　  法　官  周盈文
　　　　　　　　　　　　　　　　  法　官  官有明
以上正本證明與原本無異。
不得上訴。
                                  書記官  林蓓瑜
中　　華　　民　　國　　94　　年　　4 　　月　　29　　日
附錄：本案論罪科刑法條全文
刑法第339條：
意圖為自己或第三人不法之所有，以詐術使人將本人或第三人之
物交付者，處五年以下有期徒刑、拘役或科或併科一千元以下罰
金。
以前項方法得財產上不法之利益或使第三人得之者，亦同。
前二項之未遂犯罰之。
附表：
┌──┬────┬──────┬─────┬─────┐
│編號│ 時  間 │ 被害人姓名 │ 交付款項 │ 收據編號 │
│    │        │            │(新台幣元)│          │
├──┼────┼──────┼─────┼─────┤
│  1 │93/06/27│ NAFIAH     │  40,250  │  004440  │
├──┼────┼──────┼─────┼─────┤
│  2 │93/06/21│ ZUK乙○ ○○H  │  13,300  │  004382  │
├──┼────┼──────┼─────┼─────┤
│  3 │93/06/27│ 午○○○○○     │  70,000  │  004442  │
├──┼────┼──────┼─────┼─────┤
│  4 │93/06/27│ SETYO INES │  90,500  │  004446  │
├──┼────┼──────┼─────┼─────┤
│  5 │93/06/20│ NIA        │  45,300  │  004375  │
├──┼────┼──────┼─────┼─────┤
│  6 │93/06/23│ YULI甲○○    │  38,600  │  004387  │
│    │        │ MARDI      │          │  004388  │
├──┼────┼──────┼─────┼─────┤
│  7 │93/06/13│ SUNARMI    │  74,300  │  004068  │
│    │        │ ARJOJEMAKIR│          │  004069  │
├──┼────┼──────┼─────┼─────┤
│  8 │93/06/27│ 地○○○       │  83,300  │  004433  │
├──┼────┼──────┼─────┼─────┤
│  9 │93/07/01│ FITRIANI   │  85,500  │  004420  │
│    │        │ YOGI       │          │          │
├──┼────┼──────┼─────┼─────┤
│ 10 │93/06/27│ WARSO YUNIB│  35,300  │  004427  │
│    │        │ INTI KARTO │          │          │
├──┼────┼──────┼─────┼─────┤
│ 11 │93/06/20│ SITI       │   5,750  │  004379  │
│    │        │ NURKAS甲○○H │          │          │
├──┼────┼──────┼─────┼─────┤
│ 12 │93/06/24│ MAISAROH   │  55,300  │  004389  │
│    │        │ SITI NUR   │          │          │
├──┼────┼──────┼─────┼─────┤
│ 13 │93/06/27│ DI甲○○      │  13,300  │  004411  │
├──┼────┼──────┼─────┼─────┤
│ 14 │93/06/27│ KOMARIYAH  │  22,250  │  004407  │
│    │        │ SITI       │          │          │
├──┼────┼──────┼─────┼─────┤
│ 15 │93/06/27│ 未○○○○○○    │  40,500  │  004399  │
├──┼────┼──────┼─────┼─────┤
│ 16 │93/06/27│ NINIK IN   │  36,900  │  004409  │
│    │        │ DAYANI     │          │  004449  │
│    │        │            │          │  004450  │
├──┼────┼──────┼─────┼─────┤
│ 17 │93/06/27│ YULI甲○○    │  67,000  │  004448  │
├──┼────┼──────┼─────┼─────┤
│ 18 │93/05/31│WASIYANI SRI│ 138,000  │  003687  │
│    │        │MULIYATI ARI│          │          │
├──┼────┼──────┼─────┼─────┤
│ 19 │93/06/28│ 乙○○○       │  32,750  │  004413  │
├──┼────┼──────┼─────┼─────┤
│ 20 │93/07/03│ ERIN       │  11,300  │  004421  │
├──┼────┼──────┼─────┼─────┤
│ 21 │93/06/20│ TRISE HAND │  24,300  │  004364  │
│    │        │ AYANI      │          │          │
├──┼────┼──────┼─────┼─────┤
│ 22 │93/06/13│ 天○○○○ ○○○○ │  15,300  │  004092  │
│    │        │ (SURAMI)   │          │          │
├──┼────┼──────┼─────┼─────┤
│ 23 │93/06/13│ HANDAYANI  │   7,000  │  004080  │
│    │        │ TITI       │          │          │
├──┼────┼──────┼─────┼─────┤
│ 24 │93/06/27│ KALIMAH    │  45,300  │  004403  │
│    │        │ SITI       │          │          │
├──┼────┼──────┼─────┼─────┤
│ 25 │93/06/27│ 己○○○○○○    │  30,300  │  004395  │
│    │        │ KHOTIMAH   │          │          │
├──┼────┼──────┼─────┼─────┤
│ 26 │93/06/27│ DARPAN     │  33,300  │  004435  │
│    │        │ RASNITI    │          │          │
├──┼────┼──────┼─────┼─────┤
│ 27 │93/06/29│ ASIYAH SITI│  16,550  │  004418  │
├──┼────┼──────┼─────┼─────┤
│ 28 │93/06/27│ ROHAETIET  │  13,800  │  004404  │
├──┼────┼──────┼─────┼─────┤
│ 29 │93/06/03│ SITI       │  20,900  │  004003  │
│    │        │ MUTMAINAH  │          │          │
├──┼────┼──────┼─────┼─────┤
│ 30 │93/06/06│ ANIEKAWATI │  33,250  │  004022  │
├──┼────┼──────┼─────┼─────┤
│ 31 │93/06/13│ SUYATI     │  10,300  │  004055  │
├──┼────┼──────┼─────┼─────┤
│ 32 │93/06/13│ JAMILAH    │ 287,700  │  004064  │
├──┼────┼──────┼─────┼─────┤
│ 33 │93/06/14│ ROHIMAH    │  20,300  │  004078  │
│    │        │ ESTI       │          │          │
├──┼────┼──────┼─────┼─────┤
│ 34 │93/06/18│ 酉○○○○○○○   │ 314,700  │  004355  │
├──┼────┼──────┼─────┼─────┤
│ 35 │93/06/19│ 巳○○○○○○○○  │  70,300  │  004359  │
├──┼────┼──────┼─────┼─────┤
│ 36 │93/06/20│ 宇○○     │  14,300  │  004373  │
│    │        │            │          │  004374  │
├──┼────┼──────┼─────┼─────┤
│ 37 │93/06/21│ YUNIAANTI  │ 200,700  │  004383  │
├──┼────┼──────┼─────┼─────┤
│ 38 │93/06/24│ SUPARMI    │  45,300  │  004390  │
│    │        │ NURLIA     │          │          │
├──┼────┼──────┼─────┼─────┤
│ 39 │93/06/20│ 丙○○○○○○○○○ │  18,300  │  004362  │
├──┼────┼──────┼─────┼─────┤
│ 40 │93/06/27│ 丑○○○○○     │ 135,600  │  004443  │
│    │        │            │          │  004444  │
├──┼────┼──────┼─────┼─────┤
│ 41 │93/06/27│ KARIMAH    │  15,000  │  004430  │
├──┼────┼──────┼─────┼─────┤
│ 42 │93/06/27│ KURYANING  │  27,000  │  004408  │
│    │        │ SIH TONO   │          │          │
├──┼────┼──────┼─────┼─────┤
│ 43 │93/06/27│ CARSINIH   │  12,300  │  004432  │
├──┼────┼──────┼─────┼─────┤
│ 44 │93/06/27│ MARYATI SRI│  57,300  │  004436  │
├──┼────┼──────┼─────┼─────┤
│ 45 │93/06/28│ HARIYANTI  │  11,200  │  004417  │
│    │        │ SLAMET     │          │          │
├──┼────┼──────┼─────┼─────┤
│ 46 │93/07/03│ PURWANI    │  25,400  │  004422  │
│    │        │            │          │  004423  │
├──┼────┼──────┼─────┼─────┤
│ 47 │93/06/23│ 壬○○○○○○ ○○○│  40,300  │  004385  │
├──┼────┼──────┼─────┼─────┤
│ 48 │93/06/16│ YULIY ANTI │  69,300  │  004351  │
│    │        │            │          │  004352  │
└──┴────┴──────┴─────┴─────┘
　　                     共計：2,614,700元
